臺灣桃園地方法院刑事交通事件裁定　　 94年度交聲字第229號
異　議　人　甲○○
上列受處分人因違反道路交通管理處罰條例案件，對於交通部公
路總局新竹區監理所中壢監理站中華民國94年5 月16日壢監裁字
第裁53-DA0000000、裁53-DA0000000號裁決書所為之處分聲明異
議，本院裁定如下：
    主  文
異議駁回。
    事  實
一、聲明異議意旨略以：上開罰單（桃警局交字第DA0000000 、
    DA0000000 號舉發違反道交通管理事件通知單）上所示之舉
    發時間異議人即受處分人甲○○實際上人、車都在台北縣新
    莊市與證人陳旆雯在一起；且罰單上所述之車子顏色與行照
    不符；另本人年初出遊時，發現有同型車同車色，但車牌號
    碼只差一號，所以不知是否（警員）看錯或是無牌車掛假牌
    ，致該警員誤開此二張罰單等語。
二、本院查：
  (一)證人，即桃園縣政府警察局桃園分局中路派出所警員尤志斌
    前於94年4 月3 日上午8 時39分許，在桃園縣桃園市○○路
    與大興西路交岔路口，位於國際路往桃園市市區○○○路口
    處執行交通整理勤務時，看到一部超重型機車沿大興西路由
    中正路往國際路的方向，到了上開路口時，未依上開路口顯
    示之兩段式左轉標誌之指示，而直接左轉進入國際路，證人
    尤志斌乃吹警笛揮手示意該機車駕駛人停車，惟該駕駛人稍
    微停頓了一下又騎走了，證人尤志斌乃將違規之時間「0000
    0000（即4 月3 日8 時39分）」、該機車之車號「715-FAE
    」、型式「特重（機車）」及違反之規定「（違反）二段式
    （左轉）」等資料記載在其當時持有之內政部警政署桃園縣
    警察局編號2237號舉發違反道路交通管理事件通知單簿冊（
    通知單編號為：DA0000000~DA0000000 號）之封面上，其後
    返回辦公室查知該機車車籍資料後，以該機車駕駛人有「未
    依規定二段式左轉」及「機車未依規定二段式左轉，經警鳴
    笛制止時，拒絕停車接受檢查，加速逃逸」之違規事實，依
    據道路交通管理處罰條例第48條第2 款及同條例第60條第1
    項逕行舉發等情，業據證人尤志斌於本院94年6 月14日訊問
    時證述在卷，並有證人尤志斌當庭繪製之現場圖及提出之當
    日工作紀錄簿、上開通知單封面、上開桃警局交字第DA0000
    000、DA0000000號舉發違反道交通管理事件通知單影本各1
    份在卷可稽。又上開機車違規時之天氣狀況良好，視線清晰
    ，證人尤志斌當時所見之車身不止一種顏色，惟其事後填載
    舉發通知單時，依據當時之記憶（非事後查得車籍資料後）
    填載「灰色」，其只記得車身及車牌（號碼），車牌時黃底
    黑字等情，亦據證人尤志斌證述在卷，並有上開通知單及異
    議人提出之機車照片4張在卷可稽。依異議人提出之上開機
    車之行車執照及原處分機關檢送之上開機車車籍查詢單，該
    機車之顏色為「銀灰」，與證人於通知單上之記載並非完全
    一致，由此可證證人尤志斌所稱：「其係根據記憶（非車籍
    資料）記載（機車顏色）」，應屬實情；否則，其記載即應
    與車籍資料之記載完全相符。再本件案發時天候、視線良好
    ，證人尤志斌又係立即將所見之車牌號碼、機車型式及違規
    時間、型態記載於通知單簿冊封面上，且該封面上亦有類似
    之記載，甚至同日亦有相似之記載，證人事後並依據其記載
    內容及記憶中之機車顏色舉發各該機車違規事實，其舉發過
    程尚未見任何瑕疵或失誤之可能。至於，證人尤志斌記憶或
    通知單上記載機車顏色與異議人機車實際之顏色雖非一致，
    惟「銀灰色」本質上屬「灰色」之一種，僅其色調上較為炫
    亮（此如「紅色」亦可細分為「橘紅」、「玫瑰紅」、「褚
    紅」、「朱紅」），故尚難以此推定其舉發不實或有誤。
  (二)異議人雖主張其於舉發之時間，人、車均在台北縣新莊市與
    其女友，即證人陳旆雯在一起等語。惟其於本院訊問時，供
    稱：「其於當日上午6 點多（自中壢市住處）出門，騎乘上
    開機車至台北縣新莊市證人陳旆雯住處，40餘分鐘到達後與
    之在附近一起吃早餐，7 點多騎乘機車離開，經由林口、龜
    山地區，經過桃園市巨蛋體育館，走三民路，再沿省道中山
    路騎到中壢（市）魚市場，右轉（中壢市○○○路回家，約
    8 點多，快9 點回到家等語。證人陳旆雯亦證稱：異議人於
    當日上午確有騎乘上開機車到台北縣新莊市其住處找伊吃玩
    早餐後自行離去。是異議人於當日上午7 時許人、車在台北
    縣新莊市之事實，尚可認定。惟依異議人上開陳述之情形觀
    之，證人尤志斌發現上開機車違規時間之「8 時39分」，異
    議人之人、車正好在桃園市市區內（其所稱之省道「中山路
    」與上開「大興西路」大致屬於平行狀態，該2 條道路均與
    上開國際路相交，此2 交岔路口相距僅1 公里多，此有地圖
    影本1 份在卷可稽，扣除等候紅綠燈之時間，以40、50公里
    之時速行駛此2 交岔路口，約2 、3 分鐘即可到達），且係
    返回其中壢市住處之途中。是其異議狀中聲稱「當天（或罰
    單上所示之時間）人、車都在台北縣新莊市，不可能行經舉
    發地點」等語，已非實情。
  (三)本件證人尤志斌於上開時間、地點確親眼目睹車號715-FAE
    超重型機車違反二段式左轉，且在其警鳴笛制止時，該車駕
    駛人拒絕停車接受檢查，加速逃逸，既如前述。而依異議人
    所述，上開機車係其所有，且於上開時段係其駕駛中，是本
    件違反上開交通安全規則之人為異議人，應可認定。異議人
    辯稱：警員舉發之時間其人、車都在新莊市等語，不足採信
    。按汽車駕駛人轉彎時，不依標誌指示，處（銀元）2 百元
    以上6 百元以下罰，又汽車駕駛人，駕駛汽車有違反本條例
    之行為，經交通勤務警察或依法令執行交通稽查任務人員制
    止時，不聽制止或拒絕停車接受稽查而逃逸者，除按各該條
    規定處罰外，處新臺幣3 千元以上6 千元以下罰鍰，道路交
    通管理處罰條例第48條第2 款、第60條第1 項分別定有明文
    。本件異議人騎乘上開機車行經上開交岔路口時，未遵守該
    路口二段式左轉標誌之指示，逕行直接左轉，其後在證人尤
    志斌予以制止時，竟拒絕停車接受稽查而逃逸，原處分機關
    依據上開規定分別科以新台幣6 百元及3 千元之罰鍰，除引
    用之道路交通管理處罰條例第48條時，贅引「第1 項」外，
    並無違法不當之處。本件異議為無理由，應予駁回。
三、據上論斷，應依道路交通管理處罰條例第87條第2 項、道路
    交通案件處理辦法第19條，裁定如主文。
中　　華　　民　　國　　94　　年　　10　　月　　31　　日
                  刑事第二庭法　官　潘進順
以上正本證明與原本無異。
如不服本裁定，應於送達後5 日內，向本院提出抗告狀。
                            書記官　陳玉芬
中　　華　　民　　國　　94　　年　　11　　月　　4 　　日
